【裁判字號】    89,易,1326
【裁判日期】    890817
【裁判案由】    贓物
【裁判全文】
臺灣臺南地方法院刑事判決                        八十九年度易字第一三二六號
    公  訴  人  臺灣台南地方法院檢察署檢察官
    被      告  甲○○
右列被告因贓物案件，經檢察官提起公訴 (八十九年度偵字第二０七二號)，本院判
決如左：
    主  文
甲○○收受贓物，處有期徒刑柒月，緩刑參年。
    事  實
一、甲○○明知某不詳姓名、年籍、綽號「章魚」之人所持有，引擎號碼ＥＴ４６６
    ３６４，未懸掛車牌號碼之輕機車，係屬來源不明之贓物（按該機車車牌號碼原
    為ＶＩＺ—二五六號，係乙○○○所有，於民國八十八年十二月十三日上午七時
    許，在台南巿中正路一一九號前失竊），仍於八十九年二月一日十九時十五分許
    透過網路向該名綽號「章魚」之人借車，並約定在台南巿政府旁消防隊前收受後
    騎用，嗣於八十九年二月一日二十時二十分許，甲○○騎乘該機車行經台南巿公
    園路二一一號前，為警查獲，並扣得上開機車一輛（已發還）。
二、案經臺南市警察局第一分局報告臺灣臺南地方法院檢察署檢察官偵查起訴。
    理  由
一、訊據被告甲○○固坦承於右揭時、地收受騎乘上開機車之事實不諱，惟矢口否認
    有何涉有贓物犯行，辯稱：該機車係伊向綽號「章魚」之人借用，不知係贓車云
    云。惟查，該引擎號碼ＥＴ４６６３６４、原車牌號碼為ＶＩＺ—二五六號輕型
    機車為乙○○○所有，於八十八年十二月十三日上午七時許在臺南市○○路一一
    九號前失竊等情，業據被害人乙○○○於警訊中陳稱明確，並有贓物認領保管單
    一紙在卷可憑，自屬贓物無訛。次查，一般借用機車，為擔保機車來源之正當性
    ，一般人均會向熟識之人借騎，而被告與綽號「章魚」未曾見過面，僅在網上聊
    過天，認識亦僅一個月，顯非與其熟識之人，則該「章魚」為何肯借機車予被告
    ，已令人懷疑。況被告於收受該機車時即已發現該機車並未懸掛車牌，且於向綽
    號「章魚」詢問該車之行車執照時，「章魚」復回以沒有帶乙節，已據被告供稱
    在卷（見本院八十九年五月三十日訊問筆錄、偵卷第六頁背面），衡諸常情，以
    該機車係向不詳之人所借，且未懸掛車牌，亦無行車執照等情觀之，堪認該車係
    屬來源不明之贓物甚明。是被告辯稱不知係贓物云云，顯有悖於常情，係屬卸責
    之詞，不足採信。雖被告於本院審理時供出「章魚」之真實姓名係王俊傑，惟此
    舉亦無礙於被告贓物罪嫌之成立。是本件事證明確，被告犯行洵堪認定，應依法
    論科。
二、核被告所為，係犯刑法第三百四十九條第一項收受贓物罪。爰審酌被告之品行、
    犯罪動機、目的、犯罪所生之危害、贓物財產價值及犯罪後態度等一切情狀，量
    處如主文所示之刑。又被告前未曾受有期徒刑以上刑之宣告，有本院刑事被告前
    科紀錄調查表、臺灣高等法院被告全國前案紀錄表各一份在卷可參，其因一時失
    慮、致罹刑章，經此偵審教訓，當知所悔悟，信無再犯之虞，本院認前開所宣告
    之刑以暫不執行為適當，爰併宣告緩刑三年，以啟自新。
據上論斷，應依刑事訴訟法第二百九十九條第一項前段、刑法第三百四十九條第一項
、第七十四條第一款、罰金罰鍰提高標準條例第一條前段，判決如主文。
本案經檢察官胡平貴到庭執行職務。
中      華      民      國      八十九      年    八    月    十七      日
                                  臺灣臺南地方法院刑事第二庭
                                      審判長法  官  林  勇  奮
                                            法  官  王  獻  楠
                                            法  官  鄭  燕  璘
右正本證明與原本無異。
如不服本判決，應於判決送達後十日內，向本院提出上訴狀。
                                            書記官  田  富  蓉
中      華      民      國      八十九      年    八    月    十七      日
附錄本案論罪科刑法條全文：
刑法第三百四十九條第一項
收受贓物者，處三年以下有期徒刑、拘役或五百元以下罰金。


司法院資訊處製作；財團法人民間司法改革基金會備份。
